【裁判字號】    97,審訴,770
【裁判日期】    970506
【裁判案由】    毒品危害防制條例
【裁判全文】
臺灣桃園地方法院刑事判決             97年度審訴字第770號
公  訴  人  臺灣桃園地方法院檢察署檢察官
被      告  甲○○
指定辯護人  本院公設辯護人  陳瑞明
上列被告因違反毒品危害防制條例案件，經檢察官提起公訴（97
年度毒偵字第552 號），嗣被告於準備程序進行中為有罪之陳述
，經本院合議庭裁定由受命法官獨任進行簡式審判程序後，聲請
改依協商程序而為判決，本院判決如下：
    主  文
甲○○施用第一級毒品，累犯，處有期徒刑捌月，扣案之海洛因
壹包連同包裝袋壹只（毛重零點肆伍公克、因鑑驗使用零點零貳
公克）沒收銷燬之，注射針筒壹支沒收；又施用第二級毒品，累
犯，處有期徒刑肆月又拾伍日。應執行有期徒刑拾壹月又拾伍日
，扣案之海洛因壹包連同包裝袋壹只（毛重零點肆伍公克、因鑑
驗使用零點零貳公克）沒收銷燬之，注射針筒壹支沒收。
    事實及理由
一、本件被告所犯係死刑、無期徒刑或最輕本刑為三年以上有期
    徒刑以外之罪，其於準備程序中就被訴事實為有罪之陳述，
    經本院告知簡式審判程序之旨，並聽取公訴人、被告及辯護
    人之意見後，爰依刑事訴訟法第273 條之1 第1 項規定合議
    裁定由受命法官獨任進行簡式審判程序。
二、被告甲○○前有違反廢止前麻醉藥品管理條例、毒品危害防
    制條例等前科，其中前於民國91年間，因毒品危害防制條例
    案件，經本院以91年度易字第630 號判決判處有期徒刑6 月
    確定，於93年2 月29日徒刑執行完畢。又於92年間，因毒品
    危害防制條例案件，經本院以93年度訴字第259 號判決判處
    應執行有期徒刑10月（其中施用第一級毒品部分判處有期徒
    刑7月，施用第二級毒品部分判處有期徒刑4月）確定；又於
    94年間，因毒品危害防制條例案件，經本院以94年度訴字第
    1187號判決判處應執行有期徒刑1年7月（其中施用第一級毒
    品部分判處有期徒刑11月，施用第二級毒品部分判處有期徒
    刑10月）確定，上開四罪經接續執行，刑期自94年4 月27日
    起算，甫於95年11月22日縮短刑期假釋出監並付保護管束，
    甫於96年8 月19日保護管束期滿，假釋未經撤銷，視為執行
    完畢（均構成累犯）。
三、另被告前於87年間，因施用毒品案件，經本院裁定送觀察、
    勒戒後，認無繼續施用毒品傾向，於87年7 月22日釋放出所
    ，並經本院於87年8 月18日以87年度易字第1567號判決免刑
    確定。又於88年間，因施用毒品犯行，經本院以88年度毒聲
    字第2960號裁定送觀察、勒戒後，認有繼續施用毒品傾向，
    再經本院以88年度毒聲字第3513號裁定令入戒治處所施以強
    制戒治，後經本院以88年度毒聲字第6307號裁定停止戒治，
    ，所餘戒治期間付保護管束，於88年11月9 日出所，後經本
    院以89年毒聲字第2445號裁定撤銷停止戒治，再入戒治處所
    施以強制戒治，至90年10月16日戒治期滿執行完畢釋放出所
    ，本次犯行並經本院以91年度易字第630 號判決判處有期徒
    刑6 月確定。又五年內，於92年間，因施用毒品案件，經本
    院以93年度訴字第259 號判決判處應執行有期徒刑10月確定
    。又於94年間，因毒品危害防制條例案件，經本院以94年度
    訴字第1187號判決判處應執行有期徒刑1 年7 月確定。詎仍
    未戒除毒癮，明知海洛因、安非他命為毒品危害防制條例第
    2 條第2 項第1 款、第2 款所規定之第一、二級毒品，不得
    施用、持有，竟基於施用第一級毒品海洛因之犯意，於97年
    1 月19日凌晨0 時許，在桃園縣桃園市○○街84號「凱富旅
    館206 室」內，以注射針筒方式施用第一級毒品海洛因1 次
    ；另基於施用第二級毒品安非他命之犯意，於97年1 月19日
    某時，在桃園縣八德市○○路○ 段361 巷42弄9 衖8 號住處
    內，施用第二級毒品安非他命1 次。嗣於97年1 月19日凌晨
    3 時許，在桃園縣桃園市○○○街101 號前為警查獲，並扣
    得其所有之海洛因1 包連同包裝袋1 只（毛重0.45公克、因
    鑑驗使用）及其所有供（但非專供）施用毒品海洛因所用之
    注射針筒1 支。案經桃園縣政府警察局桃園分局報請臺灣桃
    園地方法院檢察署檢察官偵查起訴。
四、證據名稱：
  (一)被告於本院準備程序中之自白。
  (二)臺灣檢驗科技股份有限公司濫用藥物檢驗報告暨桃園縣政府
    警察局桃園分局被採尿人尿液暨毒品真實姓名與編號對照表
    、台灣檢驗科技股份有限公司濫用藥物檢驗報告各1 份附卷
    可稽。
  (三)海洛因1 包連同包裝袋1 只（毛重0.45公克、因鑑驗使用0.
    02公克）及注射針筒1 支扣案可資佐證。
五、本件經檢察官與被告於審判外達成協商之合意且被告已認罪
    ，其合意內容為：就其施用第一級毒品部分，被告願受科刑
    範圍為有期徒刑8 月，就其施用第二級毒品部分，被告願受
    科刑範圍為有期徒刑4 月又15日，應執行有期徒刑11月又15
    日。經查，上開協商合意並無刑事訴訟法第455 條之4 第1
    項所列情形之一，檢察官聲請改依協商程序而為判決，本院
    爰不經言詞辯論，於協商合意範圍內為協商判決，合予敘明
    。
六、扣案之海洛因1 包連同包裝袋1 只（毛重0.45公克、因鑑驗
    使用0.02公克），經送臺灣檢驗科技股份有限公司鑑定結果
    ，確含海洛因成分，有臺灣檢驗科技股份有限公司濫用藥物
    檢驗報告1 紙在卷可稽，應依毒品危害防制條例第18條第1
    項前段規定，沒收銷燬之；包裹第一級毒品海洛因之包裝袋
    與前開毒品無從完全剝離，併依毒品危害防制條例第18條第
    1 項前段規定，沒收銷燬之。又扣案之注射針筒1 支，係被
    告所有供（但非專供）其施用第一級毒品所用之物，業據被
    告於警詢時供明在卷，應依刑法第38條第1 項第2 款規定宣
    告沒收。
七、應適用之法條：刑事訴訟法第273 條之1 第1 項、第455 條
    之4 第2 項、第455 條之8 ，毒品危害防制條例第10條第1
    項、第2 項、第18條第1 項前段，刑法第11條、第47條第1
    項、第51條第5 款、第38條第1 項第2 款。
八、本判決除有刑事訴訟法第455 條之4 第1 項第1 款、第2 款
    、第4 款、第6 款、第7 款所定情形之一，或違反同條第2
    項規定者外，不得上訴。
九、如不服本件判決，得自收受判決送達之日起10日內，向本院
    提出上訴書狀，上訴於第二審法院。
本案經檢察官鄭堤升到庭執行職務。
中    華    民    國    97    年    5     月    6     日
                  刑事庭    法  官  徐  培  元
以上正本證明與原本無異。
                            書記官  楊  美  慧
中    華    民    國    97    年    5     月    6     日
附錄論罪科刑依據之法條：
毒品危害防制條例第十條
施用第一級毒品者，處六月以上五年以下有期徒刑。
施用第二級毒品者，處三年以下有期徒刑。


司法院資訊處製作；財團法人民間司法改革基金會備份。
